臺北高等行政法院裁定
110年度交上字第336號
上  訴  人  王三明                                
被 上訴 人  新北市政府交通事件裁決處

代  表  人  李忠台（處長）

上列當事人間交通裁決事件，上訴人對於中華民國110年9月6日
臺灣臺北地方法院110年度交字第253號行政訴訟判決，提起上訴
，本院裁定如下：
　　主  文
上訴駁回。
上訴審訴訟費用新臺幣750元由上訴人負擔。
　　理  由
一、按對於交通裁決事件之判決提起上訴，非以其違背法令為理
    由，不得為之，且應於上訴理由中表明原判決所違背之法令
    及其具體內容之事由，或表明依訴訟資料可認為原判決有違
    背法令之具體事實之事由，行政訴訟法第237條之9第2項準
    用第235條第2項及第236條之1規定甚明。是對於地方法院交
    通裁決事件之判決上訴，非以其違背法令，且於上訴理由中
    表明上開事由之一者，即應認為不合法而駁回之。又依同法
    第237條之9第2項準用第236條之2第3項、第243條第1項規定
    ，判決不適用法規或適用不當者，為違背法令；而判決有第
    243條第2項所列各款情形之一者，為當然違背法令。是當事
    人對於地方法院交通裁決事件之判決上訴，如依行政訴訟法
    第237條之9第2項準用第236條之2第3項、第243條第1項規定
    ，以判決有不適用法規或適用不當為理由時，其上訴狀或理
    由書應表明原判決所違背之法令及其具體內容；若係成文法
    以外之法則，應揭示該法則之旨趣，倘為司法院解釋，則為
    揭示該解釋之字號或其內容。如以行政訴訟法第237條之9第
    2項準用第236條之2第3項、第243條第2項所列各款情形為理
    由時，其上訴狀或理由書，應揭示合於該條項各款之事實。
    上訴狀或理由書如未依此項方法表明者，即難認為已對交通
    裁決事件判決之違背法令有具體之指摘，其上訴自難認為合
    法。
二、上訴人駕駛車牌號碼000-000號營業小客車（下稱系爭車輛
    ），於民國109年10月12日上午11時5分許，在臺北車站西三
    門前，因於主管機關規定禁止計程車載客之處所停車上客，
    為內政部警政署鐵路警察局臺北分局執勤警員當場攔停稽查
    ，惟上訴人拒絕停車接受稽查而逕行駛離現場，執勤警員乃
    依道路交通管理處罰條例（下稱處罰條例）第60條第2項第4
    款、第60條第1項規定，於同日填製內政部警政署鐵路警察
    局鐵警行字第U60192596號舉發違反道路交通管理事件通知
    單，以「計程車之停車上客，不遵守主管機關之規定，違規
    載客」及「計程車駕駛人因違反本條例經警方示意停車，不
    服稽查逃逸（走到車旁以口頭示意）」之違規事實，逕行舉
    發車主榮民計程車業服務中心臺北市分中心，並移送被上訴
    人處理。嗣車主辦理歸責予上訴人，上訴人於被上訴人更新
    之應到案日期前，向被上訴人申請開立裁決書，被上訴人遂
    以上訴人於前開時、地有「計程車停車上客，不遵守主管機
    關之規定」及「違反處罰條例之行為，拒絕停車接受稽查而
    逃逸」之違規事實，依處罰條例第60條第2項第4款及第60條
    第1項等規定，於110年5月31日以新北裁催字第48-U6019259
    6號（下稱原處分）就計程車停車上客，不遵守主管機關規
    定部分，裁處上訴人罰鍰新臺幣（下同）900元；就違反處
    罰條例之行為，拒絕停車接受稽查而逃逸部分，裁處上訴人
    罰鍰2萬元及吊扣駕駛執照6個月，並送達上訴人。上訴人不
    服，提起行政訴訟，經臺灣臺北地方法院行政訴訟庭（下稱
    原審）於110年9月6日以110年度交字第253號行政訴訟判決
    駁回上訴人之起訴（下稱原判決），上訴人仍不服，於是提
    起本件上訴，並聲明：原判決廢棄。
三、上訴人對原判決上訴係主張：原判決忽視舉發警員不專業、
    不當指揮上訴人在快車道違規紅線停車、開單之前因，才造
    成後面上訴人不服取締逃逸之後果。執勤警員陷人於罪，有
    違常理等語。惟原判決已論明：處罰條例第38條第1項之「
    違規攬客」，並未區分汽車駕駛人之主動、被動攬客行為，
    倘行為人違反處罰條例規定為積極或消極之搭載乘客之行為
    ，如積極開窗戶招呼、鳴喇叭提醒、開後座車門延攬、下車
    邀請，甚至消極受乘客招手而搭載，或排隊停等於計程車隊
    中等待載客等，皆足當之。觀諸原審依被上訴人提供之採證
    光碟所製之勘驗筆錄（原審卷第131、133頁），畫面時間11
    ：00：12可見系爭車輛於乘客招手後停下，畫面時間11：00
    ：20可見該乘客坐上系爭車輛。是上訴人既有在該處停車上
    客之行為，縱係消極受乘客招手而搭載，揆之前開說明，亦
    與攬客無異。再觀上開勘驗筆錄（原審卷第151、155頁），
    上訴人係於執勤警員發見其違規行為並加以攔停稽查時，方
    請該乘客下車，應可認上訴人係為規避執勤警員之舉發，方
    請該乘客下車，並非無攬客之意。又依本件採證照片（原審
    卷第114頁）顯示，上訴人停車上客之地點（即臺北車站西
    三門前）確有「禁止計程車載客」之警告標示牌，用以提醒
    駕駛人不得在該路段違規載客。該禁制標誌及警告標示牌之
    豎立位置明顯可見，並無遭其他物品遮蔽致無法辨認之情事
    。是堪認上訴人確有「計程車停車上客，不遵守主管機關之
    規定」之違規行為無訛。另觀諸前開勘驗筆錄（原審卷第15
    1-153頁），執勤警員於告知上訴人違規行為後，並明確告
    知上訴人：「你停路邊。」依一般人社會經驗事理常情，應
    知悉執勤警員係指示停車接受稽查之意，且上訴人於執勤警
    員告知違規行為時，尚與執勤警員爭論：「我那是正常速度
    」、「隨便啦，反正我有說不行」、「幹嘛……」等語，難謂
    上訴人不知執勤警員要求其接受稽查之意。則上訴人在未經
    執勤警員示意或取得同意可得離去之前，即應等待接受執勤
    警員稽查，惟上訴人仍逕自駛離現場，足認上訴人確已構成
    「違反處罰條例之行為，拒絕停車接受稽查逃逸」之違規行
    為。是以，上訴人於上揭時、地，有前述違規行為，事證明
    確。被上訴人以原處分裁處上訴人罰鍰共計2萬900元及吊扣
    駕駛執照6個月，核無違誤等語。經核上訴人之上訴理由，
    無非就原審取捨證據、認定事實之職權行使，指摘其為不當
    ，而非具體表明合於不適用法規、適用法規不當、或行政訴
    訟法第243條第2項所列各款之情形，難認對原判決之如何違
    背法令已有具體之指摘。依首開規定及說明，應認其上訴為
    不合法。
四、末按交通裁決事件之上訴，行政法院為訴訟費用之裁判時，
    應確定其費用額，此觀行政訴訟法第237條之9第2項準用第2
    37條之8第1項規定即明。本件上訴人對於交通裁決事件之上
    訴，既經駁回，則上訴審訴訟費用750元（上訴裁判費）自
    應由上訴人負擔，故併予確定如主文第2項所示。
五、據上論結，本件上訴為不合法，依行政訴訟法第237條之9第
    2項、第236條之2第3項、第249條第1項前段、第237條之8第
    1項、第104條、民事訴訟法第95條、第78條，裁定如主文。
中　　華　　民　　國　　110　 年　　11　 月　　 17 　 日
                    臺北高等行政法院第一庭
                              審判長法  官　許瑞助 
                                    法  官　林家賢 
                                    法  官　孫萍萍
上為正本係照原本作成。
不得抗告。
中　　華　　民　　國　　110　 年　　11　 月　　 17 　 日
                                    書記官  李虹儒